臺灣高等法院高雄分院刑事判決
110年度交上易字第141號
上  訴  人  
即  被  告  潘柏丞



上列上訴人因公共危險案件，不服臺灣橋頭地方法院110年度審
交易字第367號，中華民國110年11月8日第一審判決（起訴案號
：臺灣橋頭地方檢察署110年度偵字第9372號），提起上訴，本
院判決如下：
    主  文
上訴駁回。
    事實及理由
一、經本院審理結果，認第一審以上訴人即被告潘柏丞(下稱被
    告)犯刑法第185 條之3 第1 項第1 款之不能安全駕駛動力
    交通工具罪，累犯，判處有期徒刑7月。其認事用法及量刑
    均無不當，應予維持，並引用第一審判決書記載之事實、證
    據及理由(如附件)。
二、被告上訴意旨略以：被告為家庭經濟支柱，自身患有Ｂ型肝
    炎，母親身體狀況不佳亦無法工作，家庭支出均由被告負擔
    ，請求改以科處罰金及易服勞動之刑云云。
三、第二審判決書，得引用第一審判決書所記載之事實、證據及
    理由，對案情重要事項第一審未予論述，或於第二審提出有
    利於被告之證據或辯解不予採納者，應補充記載其理由，刑
    事訴訟法第373條定有明文。經查：按法院為刑罰裁量時，
    除應遵守平等原則、保障人權之原則、重複評價禁止原則，
    以及刑法所規定之責任原則，與各種有關實現刑罰目的與刑
    事政策之規範外，更須依據犯罪行為人之個別具體犯罪情節
    、所犯之不法與責任之嚴重程度，以及行為人再社會化之預
    期情形等因素，在正義報應、預防犯罪與協助受刑人復歸社
    會等多元刑罰目的間尋求平衡，而為適當之裁量。又關於刑
    之量定，係實體法賦予法院得依職權裁量之事項，苟已以行
    為人之責任為基礎，審酌刑法第57條各款所列事項而未逾越
    法律所規定之範圍，或濫用其權限，即不得任意指摘為違法
    或不當。查原審就被告所犯修正前刑法第185 條之3 第1 項
    第1 款之不能安全駕駛動力交通工具罪之法定刑為2年以下
    有期徒刑，得併科20萬元以下罰金（本條項之法定刑於111
    年1月28日修正公布為「三年以下有期徒刑，得併科三十萬
    元以下罰金」，仍應適用修正前之規定，較有利於被告），
    原審斟酌被告前科（本案已屬第5 次再犯酒後駕車犯行，且
    酒後吐氣所含酒精濃度達每公升0.51毫克），駕駛營業大貨
    車，本案復業已肇事等情，以其漠視一般往來之公眾及駕駛
    人之用路安全，惟犯後始終坦承犯行，兼衡其自述之學經歷
    、身體狀況及家庭生活情況等一切情狀，量處如有期徒刑7
    月，均已審酌上開量刑因子後判刑，符合法律授與裁量權之
    目的，與所適用法規目的之界限無違，其量刑均屬適當。被
    告上訴意旨以原審量刑過重，請求從輕量刑云云，指摘原審
    量刑不當，為無理由，應予駁回。
據上論斷，應依刑事訴訟法第368、373條，判決如主文。
本案經檢察官呂建興提起公訴，檢察官許怡萍到庭執行職務。　
中　　華　　民　　國　　111 　年　　2 　　月　　15　　日
                  刑事第一庭    審判長法  官  蔡國卿
                                      法  官  林家聖
                                      法  官  惠光霞
以上正本證明與原本無異。
不得上訴。
中　　華　　民　　國　　111 　年　　2 　　月　　15　　日
                                      書記官  黃月瞳
　　　　　　　　　　　　　　　　　　　
　　　　　　　　　　　　　　　　　　　
　　　　　　　　　　　　　　　　　　　
附件：
臺灣橋頭地方法院刑事判決
                                  110年度審交易字第367號
公　訴　人　臺灣橋頭地方檢察署檢察官
被　　　告　潘柏丞　
上列被告因公共危險案件，經檢察官提起公訴（110 年度偵字第
9372號），嗣被告就被訴事實為有罪之陳述，經本院告知簡式審
判程序之旨，並聽取當事人之意見後，由本院裁定進行簡式審判
程序，判決如下：
    主  文
潘柏丞犯不能安全駕駛動力交通工具罪，累犯，處有期徒刑柒月
。
    事  實
一、潘柏丞於民國110 年7 月13日凌晨1 時許，在臺南市麻豆區
    某處路旁飲用高粱酒後，吐氣所含酒精濃度達每公升0.25毫
    克以上之程度，猶基於不能安全駕駛動力交通工具之犯意，
    於同日上午7 時許，自該處駕駛車牌號碼000-00號營業大貨
    車上路。嗣於同日上午9 時許，沿高雄市楠梓區鳳楠路外側
    快車道由西往東方向行駛，行經高雄市楠梓區鳳楠路與鳳楠
    路108 巷口時，適有邱南興駕駛車牌號碼000-0000號自用小
    客車，沿高雄市楠梓區鳳楠路慢車道由西往東方向行駛至上
    開路口，2 車發生碰撞。嗣警經據報到場處理，於同日上午
    9 時55分許，測得潘柏丞吐氣所含酒精濃度達每公升0.51毫
    克，始悉上情。
二、案經高雄市政府警察局楠梓分局報告臺灣橋頭地方檢察署檢
    察官偵查起訴。
    理  由
一、上開犯罪事實，業據被告潘柏丞於警詢、偵查及本院審理中
    坦承不諱（見警卷第3 至6 頁；偵卷第19至21頁；本院卷第
    32頁、第39頁），並有高雄市政府警察局楠梓分局道路交通
    事故現場圖、高雄市政府警察局楠梓分局楠梓派出所道路交
    通事故當事人酒精測試報告、財團法人台灣商品檢測驗證中
    心呼氣酒精測試器檢定合格證書、高雄市政府警察局舉發違
    反道路交通管理事件通知單各1 份、A3類道路交通事故調查
    紀錄表2 紙、現場蒐證照片27張、被告之職業聯結車駕駛執
    照影本1 紙、車輛詳細資料報表2 紙在卷可稽（見警卷第13
    至15頁、第19至24頁、第27至43頁），足認被告之任意性自
    白與事實相符，堪為論罪科刑之依據；本案事證明確，被告
    犯行堪以認定，應依法論科。
二、論罪科刑：
  ㈠核被告所為，係犯刑法第185 條之3 第1 項第1 款之不能安
    全駕駛動力交通工具罪。
  ㈡被告前因不能安全駕駛致交通危險罪案件，經臺灣桃園地方
    法院以105 年度審易字第1014號判處有期徒刑6 月，併科罰
    金新臺幣30,000元確定，於106 年10月17日有期徒刑執行完
    畢等情，有臺灣高等法院被告前案紀錄表1 份在卷可憑（見
    本院卷第41至44頁），其於有期徒刑執行完畢後5 年內，故
    意再犯本案有期徒刑以上之罪，為累犯，本院審酌被告所犯
    本案與前揭徒刑執行完畢之不能安全駕駛致交通危險罪案件
    罪質相同，依司法院釋字第775 號解釋意旨，依被告本案犯
    罪及構成累犯之情節，核無應量處最低法定刑之罪刑不相當
    情事，且被告再犯相同之公共危險案件，顯見被告未能悔悟
    酒後駕車之危險及過錯，足認其對於刑罰反應力薄弱，仍應
    依刑法第47條第1 項規定加重其刑。
  ㈢爰審酌被告前已有多次酒後駕車前科紀錄，有前揭臺灣高等
    法院被告前案紀錄表1 份在卷可查，除構成累犯不重複評價
    外，本案已屬第5 次再犯酒後駕車犯行，其於酒後吐氣所含
    酒精濃度達每公升0.51毫克，超過法定標準值之情形下，貿
    然駕駛營業大貨車上路，顯見其漠視一般往來之公眾及駕駛
    人之用路安全，且政府各相關機關業就酒醉駕車之危害性以
    學校教育、媒體傳播等方式一再宣導，為時甚久，被告應對
    於該項誡命知之甚詳，猶不知警惕，再犯本案相同之公共危
    險罪，顯然欠缺守法意識，對社會危害性非低，本案復已肇
    事，所為實非足取；惟念及被告犯後始終坦承犯行之態度，
    兼衡其自述教育程度、工作、身體狀況及家庭生活情況（見
    本院卷第39頁）等一切情狀，量處如主文所示之刑。
據上論斷，應依刑事訴訟法第273 條之1 第1 項、第299 條第1
項前段，刑法第185 條之3 第1 項第1 款、第47條第1 項，刑法
施行法第1 條之1 第1 項，判決如主文。
本案經檢察官呂建興提起公訴，檢察官鍾葦怡到庭執行職務。
中　　華　　民　　國　 110　　年　　11　　月　　8 　　日
                  刑事第四庭    法  官  陳芸葶
以上正本證明與原本無異。
如不服本判決應於收受送達後20日內向本院提出上訴書狀，並應
敘述具體理由；如未敘述上訴理由者，應於上訴期間屆滿後20日
內向本院補提理由書（均須按他造當事人之人數附繕本）「切勿
逕送上級法院」。
中　　華　　民　　國　 110　　年　　11　　月　　8 　　日
                                書記官　黃昰澧
附錄本件論罪科刑法條：
刑法第185 條之3 第1 項第1 款
駕駛動力交通工具而有下列情形之一者，處2 年以下有期徒刑，
得併科20萬元以下罰金：
一、吐氣所含酒精濃度達每公升零點二五毫克或血液中酒精濃度
    達百分之零點零五以上。